臺灣高雄地方法院刑事判決　　　　　 100年度審訴字第2378號
公　訴　人　臺灣高雄地方法院檢察署檢察官
被　　　告　莊寬城
上列被告因違反毒品危害防制條例案件，經檢察官提起公訴（
100 年度毒偵字第4378號），本院合議庭裁定由受命法官獨任行
簡式審判程序，判決如下：
    主  文
莊寬城施用第一級毒品，累犯，處有期徒刑捌月。又施用第二級
毒品，累犯，處有期徒刑伍月。應執行有期徒刑壹年。
    事實及理由
一、犯罪事實：
    莊寬城前於民國89年間，因施用毒品案件，經本院裁定送觀
    察、勒戒後，因認有繼續施用毒品傾向，嗣經本院裁定令入
    戒治處所施以強制戒治、停止強制戒治、撤銷停止強制戒治
    ，於91年1 月30日執行完畢釋放出所，該案並經起訴，而經
    本院以90年度鳳簡字第427 號判刑確定；又因施用毒品案件
    ，經本院裁定令入戒治處所施以強制戒治及以91年度易字第
    3228號判刑確定，92年4 月2 日因停止戒治釋放付保護管束
    ，於92年10月17日保護管束期滿，停止處分之裁定未經撤銷
    視為執行完畢。復因竊盜、施用毒品等案件，分別經本院以
    93年度簡字第5702號判處有期徒刑6 月確定、以93年度簡字
    第6254號判處有期徒刑5 月確定，嗣經本院裁定應執行有期
    徒刑10月；另因施用毒品、詐欺等案件，分別經本院以94年
    度易字第1079號判處有期徒刑7 月確定、以94年度簡字第
    6254號判處有期徒刑3 月確定，並與上開應執行刑接續執行
    ，於95年9 月18日縮短刑期假釋出監並交付保護管束，於96
    年2 月7 日保護管束期滿，假釋未經撤銷視為執行完畢。詎
    仍未戒除毒癮，明知海洛因、甲基安非他命為毒品危害防制
    條例所列之第一級、第二級毒品，不得非法持有、施用，仍
    基於施用第一級毒品海洛因之犯意，於100 年4 月2 日某時
    許，在高雄市鳳山區○○○街81巷10號住處內，以將海洛因
    摻入香菸點燃吸食之方式，施用第一級毒品海洛因1 次；另
    基於施用第二級毒品甲基安非他命之犯意，於100  年4 月3
    日22時許，在上址住處內，以將甲基安非他命置放在玻璃球
    內燒烤吸食煙霧之方式，施用第二級毒品甲基安非他命1 次
    。嗣於100 年4 月4 日15時10分許，在高雄市○○區○○路
    與榮總路141 巷口，因形跡可疑為警查獲，並自承其上述施
    用第二級毒品犯行，而願接受裁判，且經其同意採集尿液送
    請鑑定，鑑驗結果呈嗎啡、安非他命及甲基安非他命陽性反
    應，始悉上情。
二、程序部分：
  (一)本件被告莊寬城所犯係死刑、無期徒刑、最輕本刑為3 年以
    上有期徒刑以外之罪，其於準備程序中就被訴事實為有罪之
    陳述，經法官告知簡式審判程序之旨，並聽取公訴人、被告
    之意見後，本院合議庭認為適宜而裁定由受命法官獨任進行
    簡式審判程序，先予敘明。
  (二)被告前經送觀察、勒戒、強制戒治執行完畢後5 年內，已再
    犯施用毒品案件，經法院判刑確定，是被告於「初犯」經觀
    察、勒戒、強制戒治後，曾於5 年內再犯，經依法追訴處罰
    ，本件施用毒品行為已屬3 犯以上，檢察官逕行起訴，即無
    不合。
三、證據名稱：
  (一)台灣檢驗科技股份有限公司100 年5 月11日濫用藥物實驗室
    濫用藥物檢驗報告、高雄市政府警察局左營分局毒品案嫌疑
    人尿液代碼與姓名對照表。
  (二)被告之自白。
四、論罪：
    海洛因、甲基安非他命分別為毒品危害防制條例第2 條第2
    項第1 款、第2 款規定之第一級、第二級毒品，依法不得施
    用、持有，是核被告莊寬城所為，係犯毒品危害防制條例第
    10條第1 項之施用第一級毒品罪、第10條第2 項之施用第二
    級毒品罪。被告施用第一級毒品海洛因、第二級毒品甲基安
    非他命前分別持有海洛因、甲基安非他命之低度行為，應為
    施用之高度行為所吸收，均不另論罪。被告所犯上開2 罪，
    犯意各別，行為互殊，應予分論併罰。再被告有犯罪事實欄
    所載經判處有期徒刑並執行完畢之情形，此有臺灣高等法院
    被告前案紀錄表在卷可佐，其於徒刑執行完畢後，5 年之內
    故意再犯本件有期徒刑以上之2 罪，皆為累犯，應依法加重
    其刑。又被告係因形跡可疑為警查獲，其於偵查機關未發覺
    其犯罪之前，主動坦承上述施用第二級毒品犯行，而願接受
    裁判之事實，有其調查筆錄在卷可參（見警卷第3 頁），堪
    認其施用第二級毒品部分之犯行符合自首之要件，爰依刑法
    第62條前段，減輕其刑（施用第一級毒品部分於本院審理中
    始承認，自無自首減刑之適用），並依法先加後減之。
五、科刑：
    爰審酌被告施用毒品之行為不僅戕害自身身心健康，亦間接
    影響社會治安，其前已經觀察、勒戒、強制戒治及判刑並執
    行完畢，仍未能徹底戒絕毒品，復再犯本件施用毒品罪，顯
    見其自制力不足，惟念所犯施用毒品罪乃屬戕害自身身心健
    康行為，反社會性之程度應屬較低，犯後坦承犯行及其智識
    程度、家庭經濟狀況等一切情狀，分別量處如主文所示之刑
    及定應執行刑，以示懲戒。
據上論斷，應依刑事訴訟法第273 條之1 第1 項、第299 條第1
項前段、第310 條之2 、第454 條，毒品危害防制條例第10條第
1 項、第2 項，刑法第11條前段、第47條第1 項、第62條前段、
第51條第5 款，判決如主文。
本案經檢察官李英霆到庭執行職務。
中    華    民    國   100    年    9     月    15    日
                  刑事第十庭    法  官  王靖茹
以上正本證明與原本無異。
如不服本判決應於收受判決後10日內向本院提出上訴書狀，並應
敘述具體理由。其未敘述上訴理由者，應於上訴期間屆滿後20日
內向本院補提理由書(均須按他造當事人之人數附繕本)「切勿逕
送上級法院」。
中    華    民    國   100    年    9     月    15    日
                                書記官  楊明月
附錄本案論罪科刑法條：
毒品危害防制條例第10條
施用第一級毒品者，處 6 月以上 5 年以下有期徒刑。
施用第二級毒品者，處 3 年以下有期徒刑。